【裁判字號】    97,訴,1744
【裁判日期】    980720
【裁判案由】    違反毒品危害防制條例
【裁判全文】
臺灣屏東地方法院刑事判決              97年度訴字第1744號
公  訴  人  台灣屏東地方法院檢察署檢察官
被      告  甲○○
                    （另案於高雄二監執行）
上列被告因違反毒品危害防制條例案件，經檢察官提起公訴（97
年度毒偵字第2123號），被告於準備程序中就被訴事實為有罪之
陳述，本院合議庭裁定改依簡式審判程序審理，判決如下：
    主  文
甲○○施用第一級毒品，累犯，處有期徒刑拾月；又施用第二級
毒品，累犯，處有期徒刑肆月。應執行有期徒刑壹年。
    事  實
一、甲○○前因施用毒品案件，經本院以90年度毒聲字第1228號
    裁定送觀察、勒戒後，認無繼續施用毒品之傾向，經台灣屏
    東地方法院檢察署檢察官於民國90年11月5 日，以90年度毒
    偵緝字第247 號為不起訴處分確定。又因竊盜及侵占遺失物
    案件，經本院以94年度訴字第677 號判處有期徒刑1 年及罰
    金4,000 元確定；復因傷害案件經本院以94年度簡字第188
    號判處有期徒刑3 月確定；再因施用毒品及竊盜案件，經本
    院以94年度易緝字第16號、94年度訴字第244 號合併判處有
    期徒刑1 年6 月、1 年、5 月確定，上開案件經定執行刑及
    減刑後，於96年12月18日假釋出監，並於97年1 月12日縮刑
    期滿執行完畢。詎其猶不知悔改，未能戒除毒癮，於觀察勒
    戒及刑之執行完畢釋放後，5 年內復基於施用第一級毒品海
    洛因之犯意，於97年8 月19日19時許，在屏東縣竹田鄉○○
    村○○路49號住處，以將海洛因摻入香菸再點火吸食之方式
    ，施用海洛因1 次。另基於施用第二級毒品甲基安非他命之
    犯意，於97年8 月19日某時許，以燒烤甲基安非他命產生煙
    氣以口鼻吸食之方式，在上址住處，施用第二級毒品甲基安
    非他命1 次。嗣於97年8 月20日22時許，在屏東縣竹田鄉○
    ○村○○○道路，因另涉竊盜案件為警查獲，經其同意採尿
    送驗後，呈嗎啡及甲基安非他命陽性反應，始知上情。
二、案經屏東縣政府警察局潮州分局移請臺灣屏東地方法院檢察
    署檢察官偵查起訴。
    理  由
一、本件被告甲○○所犯係死刑、無期徒刑、最輕本刑為3 年以
    上有期徒刑以外之罪，其於本院準備程序中就被訴事實為有
    罪之陳述，經法官告知被告簡式審判程序之旨，並聽取公訴
    人、被告之意見後，由本院合議庭依刑事訴訟法第273 條之
    1 第1 項規定，裁定由受命法官獨任進行簡式審判程序，先
    予敘明。
二、上開事實，業據被告於本院審理時坦承不諱，且被告為警查
    獲時採尿送驗結果呈嗎啡（即海洛因水解後之反應）及甲基
    安非他命之陽性反應，有正修科技大學超微量研究科技中心
    97年9 月8 日R00-0000-000號檢驗報告1 紙在卷可證。上述
    鑑驗結果，係檢驗機關本於專業知識及以精密儀器或科學檢
    驗方法所得之結論，自可憑信，是被告確有於上開時地施用
    毒品之事實，應無疑義。又被告前因施用毒品案件，經本院
    以90年度毒聲字第1228號裁定送觀察、勒戒後，認無繼續施
    用毒品之傾向，經台灣屏東地方法院檢察署檢察官於90年11
    月5 日，以90年度毒偵緝字第247 號為不起訴處分確定；又
    因竊盜及侵占遺失物案件，經本院以94年度訴字第677 號判
    處有期徒刑1 年及罰金4,000 元確定；復因傷害案件經本院
    以94年度簡字第188 號判處有期徒刑3 月確定；再因施用毒
    品及竊盜案件，經本院以94年度易緝字第16號、94年度訴字
    第244 號合併判處有期徒刑1 年6 月、1 年、5 月確定，上
    開案件經定執行刑及減刑後，於97年1 月12日縮刑期滿執行
    完畢一情，有臺灣屏東地方法院檢察署刑案資料查註紀錄表
    、全國施用毒品案件紀錄表及臺灣高等法院被告全國前案紀
    錄表各1 份在卷可參。被告於觀察勒戒及刑之執行完畢釋放
    後，5 年內再犯本件施用毒品案件，檢察官自應依法追訴。
    從而，本件事證明確，被告犯行洵堪認定。
三、查海洛因及甲基安非他命分屬毒品危害防制條例第2 條第2
    項第1 款、第2 款所稱之第一級、第二級毒品，均不得持有
    、施用，被告竟持以施用，核其所為，係犯同條例第10條第
    1 項之施用第一級毒品罪及同條第2 項之施用第二級毒品罪
    。其施用前持有海洛因及甲基安非他命之低度行為，應為施
    用之高度行為所吸收，均不另論罪。又被告有上開前科及刑
    之執行紀錄，業如前述，其受徒刑之執行完畢，5 年以內故
    意再犯有期徒刑以上之上述2 罪，皆為累犯，依法均應加重
    其刑。其所犯上述2 罪，犯意各別，行為互異，應予分別論
    罪，合併處罰。爰審酌被告素行非佳，經觀察、勒戒後，仍
    未能戒除毒癮，顯見其無戒毒悔改之意，惟念其施用毒品乃
    自戕行為，及其犯罪後坦認犯行，態度尚可等一切情狀，分
    別量處如主文所示之刑，並定其應執行刑。
據上論斷，應依刑事訴訟法第273 條之1 第1 項、第299 條第1
項前段，毒品危害防制條例第10條第1 項、第2 項，刑法第11條
前段、第47條第1 項、第51條第5 款，判決如主文。
本案經檢察官簡志祥到庭執行職務。
中    華    民    國    98    年    7     月    20    日
                  刑事第二庭    法  官  翁世容
以上正本證明與原本無異。
如不服本判決應於收受本判決送達後10日內向本院提出上訴書狀
，其未敘述上訴理由者，並得於提起上訴後10日內向本院補提理
由書狀（均須按他造當事人之人數附繕本）「切勿逕送上級法院
」
中    華    民    國    98    年    7     月    20    日
                                書記官  賀燕花
附錄本案論罪科刑法條全文
毒品危害防制條例第10條：
施用第一級毒品者，處 6 月以上 5 年以下有期徒刑。
施用第二級毒品者，處 3 年以下有期徒刑。


司法院資訊處製作；財團法人民間司法改革基金會備份。
